【裁判字號】    92,附民,168
【裁判日期】    920828
【裁判案由】    重傷害
【裁判全文】
臺灣高等法院臺南分院刑事附帶民事訴訟判決
      原      告  甲  ○  ○
      被      告  乙  ○  ○
右列被告因傷害案件（本院九十二年度上訴字第七七三號），經原告提起附帶民事訴
訟，請求損害賠償，本院判決如左：
      主      文
被告應給付原告新臺幣貳拾玖萬玖仟壹佰參拾貳元。
原告其餘之訴駁回。
      事      實
甲、原告方面：
一、聲明：
    （一）被告應給付原告新臺幣（下同）六十四萬九千一百三十二元。
    （二）訴訟費用由被告負擔。
二、陳述：
    被告於民國（下同）九十二年二月四日晚上十時三十分，在嘉義縣鹿草鄉後寮村
    「永泰宮」廟廣場前，徒手毆打甲○○之臉部三下後，逕自離去，致甲○○左眼
    鞏膜破裂，經手術後左眼全盲、無光感，而有一目視能毀敗之重傷害，有嘉義長
    庚醫院診斷書可證。原告因治療眼傷緊急開刀手術，支出醫療費四萬九千一百三
    十二元。此有嘉義長庚醫院醫療費用收據為證。又原告受傷後，身心痛苦異常，
    心靈備受煎熬，非常人所能想像，就此請求賠償慰藉金六十萬元，共計六十四萬
    九千一百三十二元。
乙、被告方面：
一、聲明：請求駁回原告之訴。
二、陳述：目前沒有能力賠償這麼多錢，原告也要負一半責任，是他來找我麻煩的。
丙、本院依職權援用刑事訴訟卷證。
      理      由
一、刑事附帶民事訴訟之判決，應以刑事訴訟判決所認定之事實為據，刑事訴訟法第
    五百條前段定有明文。
二、本件原告主張：被告於九十二年二月四日晚上十時三十分，在嘉義縣鹿草鄉後寮
    村「永泰宮」廟廣場前，徒手毆打甲○○之臉部三下後，逕自離去，致甲○○左
    眼鞏膜破裂，經手術後左眼全盲、無光感，而有一目視能毀敗之重傷害，業據原
    告提出診斷証明書二紙並經本院認定被告罪證明確，維持原審判決被告傷害原告
    之身體致重傷等罪，判處有期徒刑二年，此有本院九十二年度上訴字第七七三號
    刑事判決可稽。原告主張之事實，自堪信為真實。
三、按因故意或過失，不法侵害他人之權利者，負損害賠償責任；不法侵害他人之身
    體或健康者，被害人雖非財產上之損害，亦得請求賠償相當之金額，民法第一百
    八十四條第一項前段、第一百九十五條第一項分別定有明文。查本件被告因故意
    傷害原告之身體，使原告受有損害，且被告之故意傷害行為與原告所受損害結果
    間，有相當因果關係，從而原告依侵權行為之法律關係，請求被告負損害賠償責
    任，自非無據。茲就原告主張之項目及金額，分述如下：
（一）醫藥費部分：
      原告主張其受傷後前往嘉義長庚醫院診治，所支出之醫療費用四萬九千一百三
      十二元，並提出醫藥費用收據影本十紙為證，且為被告所不爭執，經核原告所
      提出之醫療收據，認係該醫院所提出之醫療費用，為原告因本次傷害所支出之
      治療必要費用，是原告請求被告給付醫療費用四萬九千一百三十二元，洵屬正
      當，應予准許。
（二）精神慰藉金部分：
      原告雖主張其因前揭重傷害，赴醫院診療，身心痛苦異常，心靈備受煎熬，非
      常人所能想像，就此請求賠償慰藉金六十萬元，惟被告目前沒有工作，亦沒有
      能力賠償這麼多錢，主張原告來找其麻煩的，也要負一半責任，且兩造均為國
      民小學畢業，又無資力。則原告此部分之主張，參酌民事訴訟法第二百七十七
      條規定，是原告請求被告應給付精神慰藉金二十五萬元，為有理由，逾此部分
      之請求即非有理由，不應准許。
四、從而，原告本於侵權行為法律關係，請求被告給付二十九萬九千一百三十二元，
    為有理由，應予准許，至逾此部分之請求，則無理由，應予駁回。
據上論結，原告之訴為一部有理由，一部無理由，依刑事訴訟法第五百零二條，判決
如主文。
中    華    民    國      九十二      年      八      月      二十八    日
                                  臺灣高等法院臺南分院刑事第二庭
                                      審判長法官  黃    崑    宗
                                            法官  莊    俊    華
                                            法官  林    勝    木
右正本證明與原本無異。
不得上訴。
          法院書記官  吳    秋    賢
中    華    民    國      九十二      年      八      月      二十九    日


司法院資訊處製作；財團法人民間司法改革基金會備份。
